【裁判字號】    92,重上更(三),69
【裁判日期】    920403
【裁判案由】    毒品危害防制條例
【裁判全文】
臺灣高等法院臺南分院刑事判決          九十二年度重上更(三)字第六九號  黎股
      上  訴  人
      即  被  告  戊  ○  ○
      選任辯護人  王  成  彬
右上訴人因毒品危害防制條例案件，不服臺灣臺南地方法院八十八年度訴字第三○號
中華民國八十八年四月一日第一審判決（起訴案號：臺灣臺南地方法院檢察署八十七
年度營偵字第一五○五號），提起上訴，判決後，經最高法院第三次發回更審，本院
判決如左：
      主      文
原判決關於戊○○部分撤銷。
戊○○無罪。
      理      由
一、公訴意旨以：被告戊○○基於概括犯意，連續於民國八十七年九月初某日、同
    年月十三日下午、同年月十七日中午十二時許及同日（十七日）下午三時許，在
    新營市太子國中旁及太子宮旁，以每小包新台幣（下同）二千元及九百五十元不
    等之價格，販賣第一級毒品海洛因給丙○○。嗣經警於八十七年九月十七日下午
    一時三十分許，在鹽水鎮歡雅里八十二之十四號查獲乙○○施用毒品犯行，供出
    其毒品購自丙○○（丙○○被訴販賣第一級毒品罪部分，業據本院前審判決無罪
    確定），再循線由丙○○供出戊○○上揭犯行，因認被告戊○○涉有連續犯毒品
    危害防制條例第四條第一項之罪嫌云云。
二、訊據上訴人即被告戊○○否認有販賣第一級毒品犯行，辯稱伊係帶丙○○找「阿
    仁」買海洛因，且係與丙○○合資購買，伊不認識乙○○等語。公訴人認被告戊○○涉犯販賣第一級毒品犯行，係以共同被告丙○○之供述以及同案乙○○供稱
    未曾與丙○○一同找戊○○，向戊○○買海洛因云云，為其起訴之依據。
三、卷查：
  (一)同案被告丙○○於警訊供稱，伊係打戊○○0000000000號行動電話聯
    絡戊○○，自八十七年九月初開始向戊○○買海洛因，第一次係同年九月初買二
    千元；第二次同年九月十三日十五時許，買二千元；第三次同年月十七日中午十
    二時許，買九百五十元，以上三次均在太子國中附近交易；第四次係同年月十七
    日十五時許，警方叫伊聯絡戊○○購買二千元，交易地點在太子宮廟旁云云。偵
    查中供稱「我打戊○○0000000000號行動電話給戊○○，約在新營市
    太子國小或太子宮前交貨，每次二千元，每次均由我及乙○○購買，但有時也我
    自己出錢，有時也由他出錢，買到後二人一起吸用，向戊○○購買過四次。」、
    「我們兩人一同去找戊○○購買。」、「因戊○○不想見到外人，到（約定購買
    地點）附近之後，由我自己去找戊○○買。」、「我去找戊○○，他再帶我去找
    一個人（買），我不認識。」、「戊○○負責談價錢，談完後那人再交貨給我。
    」云云（偵查卷第十一、十二、十四頁）。就上開丙○○於同一日檢察官偵查中
    所為供述（按檢察官僅於偵查中訊問一次，旋予起訴），其係向戊○○購買海洛
    因或與戊○○同去找一不詳姓名者購買，所供不一，而乙○○是否同去，丙○○
    始稱伊與乙○○同去向戊○○購買云云，經乙○○否認後，改稱伊自己去找戊○○買。則丙○○上開並非一致之供述，何者為真﹖因乏確切證據，無從判斷。惟
    丙○○於原審供稱，案發當日中午被逮捕，當時因有吸食毒品，故在警訊及檢察
    官訊問時，陳述並不清楚等語（原審卷第六十二、六十三頁）。
  (二)同案被告丙○○於原審訊問時供稱伊與乙○○自八十七年九月初起，透過戊○○
    買過三次海洛因，都是伊與乙○○一起去買，有時伊出錢，有時乙○○出錢（原
    審卷第廿三頁）；伊與乙○○約好購買海洛因後，約在太子宮見面，由伊去找戊○○，乙○○則在太子宮等候，戊○○則騎機車載伊到加油站附近找貨主，三次
    均是戊○○帶伊去找不詳姓名之人買海洛因（原審卷第四十一、四十二、四十四
    頁）；伊與戊○○會面後，戊○○載伊去加油站附近找其友人，直接交錢給那個
    人並取貨（原審卷第六十一、六十二頁）。其於原審供述，與警訊、偵查中所為
    不同，且於原審所供購買海洛因之方式，經原審於八十八年三月十八日被告戊○○第一次借提到庭審理時為隔離訊問，被告所供購買海洛因情節，與丙○○於原
    審所供大致相符。
  (三)本院上訴審調查時，被告供稱帶丙○○向綽號「阿仁」者購買海洛因，同案被告
    丙○○亦為同一之供述（本院上訴卷第一二九頁）；證人吳孟東亦到庭結稱，伊
    亦係向新營綽號「阿仁」者買海洛因，且曾在購買時遇見被告戊○○亦去向「阿
    仁」買等語（同上卷第一三八頁）。足見確有販賣海洛因之「阿仁」其人。又同
    案被告丙○○於本院更(一)審時供稱，伊被捕時，以為係被告戊○○報警所致，因
    而於警訊供稱向戊○○買海洛因，實乃伊與戊○○同向「阿仁」購買，因「阿仁
    」每包三千元，且每次要三千元才肯賣，乃與戊○○合資購買等語（本院更(一)卷
    第七四頁）。本院更(二)審就被告與丙○○如何在新營市尋獲「阿仁」其人訊問丙○○及被告，經隔離訊問，二人均供稱騎機車到新營電動玩具店，該處有三家店
    ，「阿仁」均在該處出入，共買過三次等語，就找尋「阿仁」之方法及購買次數
    ，二人所供互核相符。
  (四)至於乙○○於檢察官偵查中或供稱「我打電話給丙○○，他去向何人買的，我不
    知道，我沒與丙○○去向戊○○購買海洛因」，或稱伊在與丙○○約定之地方等
    ，由丙○○去接洽戊○○云云（偵查卷第十二頁）。就丙○○究與何人洽買海洛
    因，供述並非明確。本院本審質諸乙○○，其供稱本件案發前未曾見過被告戊○○，因被捕後，才知道丙○○係接洽戊○○去買海洛因，始有如偵查中所為供述
    ，事實上丙○○未曾告知係戊○○在賣海洛因等語（本審九十二年二月廿一日訊
    問筆錄）。於乙○○於本院上訴審供稱，伊與丙○○向戊○○買海洛因，而伊只
    認識丙○○，戊○○則是丙○○所識之人云云，似指戊○○為販售海洛因予丙○○之人，然同日訊問筆錄又稱伊不識戊○○，伊與丙○○合資，由丙○○去買，
    向何人買伊不知道等語（本院上訴卷第五十一、五十二頁）。至於同日之供辭，
    互有扞格；然乙○○嗣於本院更(一)審供稱伊與丙○○合資，由丙○○去買，丙○○並未告知毒品係向戊○○購買等語（本院更(一)卷第七十六頁）。故上開乙○○
    於本院上訴審所為不甚明確且非有利被告戊○○之證言，仍不足資為不利被告認
    定之依據。
  (五)證人即查獲警員甲○○於本審結稱，丙○○說拜託戊○○去買毒品，又證稱到底
    說向戊○○買或拜託戊○○去買毒品，因時間已久，已忘記等語。另證人即查獲
    警員丁○○結稱伊負責乙○○部分筆錄，丙○○如何陳述伊不清楚。又證人甲○○、丁○○均證稱，係組長己○○叫丙○○打電話約戊○○出來，但電話內容伊
    等不清楚等語。證人己○○結稱是否伊要丙○○打電話給戊○○以及電話內容為
    何，伊均已無印象，且電話並無錄音等語。由上開三名員警證言，原判決所謂「
    丙○○：：：並配合警方打戊○○所有0000000000號行動電話，偽稱
    擬以二千元購買毒品海洛因一包：：：」云云，因丙○○、戊○○均否認原判決
    認定之上開電話內容；上開三名員警證言，亦無法證明原判決上開認定之事實係
    屬真正。則原判決關於誘捕被告戊○○事實之記載，非有依據。且案發當日，乙○○出九百五十元，由丙○○之找戊○○，戊○○則出二千零五十元，同赴新
    營向「阿仁」買三千元海洛因。買回後分成大、小二包，丙○○誤將大包走，
    被捕後，丙○○以拿錯包海洛因為由，電告戊○○出來換回小包海洛因。戊○○
    赴約時被捕等情，分別據乙○○、丙○○、戊○○於本院本審供述在卷，且所供
    互核相符。亦可知戊○○並非外出販賣海洛因被捕，無何販賣未遂犯行，併予
    明。
四、綜上所述，並無積極證據足認被告戊○○曾販賣第一級毒品海洛因予丙○○，尚
    難以丙○○於警訊曾供稱向戊○○買毒品，且無其他事實以佐證此不利被告戊○○供述為真正之陳述，為不利被告戊○○認定之依據。況丙○○於偵查中改稱與
    戊○○合買，經調查，上開二人合買之供辭互核一致。本件不能證明被告戊○○
    有公訴意旨所指犯行，原審未詳予勾稽，為被告戊○○有罪之判決。被告戊○○
    上訴，執以指摘，為有理由，應由本院就原判決關於戊○○部分撤銷之，改為無
    罪之諭知。
據上論斷，應依刑事訴訟法第三百六十九條第一項前段、第三百六十四條、第三百零
一條第一項，判決如主文。
本案經檢察官羅清溪到庭執行職務。
中    華    民    國      九十二      年      四      月        三      日
                                  臺灣高等法院臺南分院刑事第二庭
                                      審判長法官  游    明    仁
                                            法官  蘇    重    信
                                            法官  陳    清    溪
右正本證明與原本無異。
檢察官如不服本判決，應於判決送達後十日內向本院提出上訴書。
                                      法院書記官  陳    明    芬
中    華    民    國      九十二      年      四      月        三      日


司法院資訊處製作；財團法人民間司法改革基金會備份。
